【裁判字號】    97,上訴,433
【裁判日期】    970409
【裁判案由】    違反毒品危害防制條例
【裁判全文】
臺灣高等法院高雄分院刑事判決         97年度上訴字第433號
上  訴  人
即  被  告  甲○○
                    現另案在臺灣高雄第二監獄執行中
上列上訴人因違反毒品危害防制條例案件，不服臺灣高雄地方法
院96年度訴字第5379號中華民國97年1月11日第一審判決（起訴
案號：臺灣高雄地方法院檢察署96年度毒偵字第9672號），提起
上訴，本院依簡式審判程序，判決如下：
    主  文
原判決撤銷。
甲○○施用第一級毒品，累犯，處有期徒刑柒月。
    事  實
一、甲○○前於民國90年間，因施用毒品案件，經臺灣高雄地方
    法院以90年度毒聲字第6161號裁定令入戒治處所施以強制戒
    治，嗣因無繼續施用傾向，經該院以91年度毒聲字第2415號
    裁定停止戒治，所餘戒治期間付保護管束，並於91年12月27
    日強制戒治付保護管束期滿執行完畢（於91年5 月31日停止
    戒治釋放）。復因施用毒品等案件，經臺灣高雄地方法院以
    93年度訴字第1569號、94年度易字403 號、94年訴字1640號
    分別判處有期徒刑1 年、3 月、1 年確定，於95年12月12日
    縮短刑期假釋出監並付保護管束，於96年2 月26日保護管束
    期滿未經撤銷假釋而執行完畢。詎其竟不知悔改，基於施用
    第一級毒品海洛因之犯意，於96年8 月27日上午8 時許，在
    高雄縣梓官鄉○○村○○路168 號住處，以針筒注射之方式
    ，施用第一級毒品海洛因1 次。嗣於96年8 月27日下午4 時
    38分許，因另竊盜案為警查獲後，於接受警察調查時，在偵
    查機關未發覺其上開施用第一級毒品犯行前，主動坦承犯上
    開犯行，而願接受裁判，並經同意採尿送驗結果確呈嗎啡陽
    性反應而悉上情。
二、案經高雄縣政府警察局岡山分局報告臺灣高雄地方法院檢察
    署檢察官偵查起訴。
    理  由
一、本件被告甲○○所犯係毒品危害防制條例第10條第1 項之施
    用第一級毒品罪，其係死刑、無期徒刑、最輕本刑為3 年以
    上有期徒刑以外之罪，被告於本院審理程序中就被訴事實為
    有罪之陳述，經告知被告簡式審判程序之旨，並聽取檢察官
    及被告之意見後，本院裁定進行簡式審判程序審理，合先敘
    明。
二、前開事實，迭經被告甲○○於警詢、原審及本院審理時自白
    不諱，且有臺灣檢驗科技股份有限公司96年9 月5 日出具之
    濫用藥物尿液檢驗報告、尿液採證對照表各1 份在卷可稽，
    足認被告之自白與事實相符。又被告於90年間因施用毒品案
    件，經臺灣高雄地方法院以90年度毒聲字第6161號裁定令入
    戒治處所施以強制戒治，嗣因無繼續施用傾向，經該院以91
    年度毒聲字第2415號裁定停止戒治，所餘戒治期間付保護管
    束，並於91年12月27日強制戒治付保護管束期滿執行完畢（
    於91年5 月31日停止戒治釋放），有全國施用毒品案件紀錄
    表、臺灣高等法院被告前案紀錄表各1 份在卷可按。是被告
    於前開強制戒治執行完畢釋放後5 年內再犯本件施用毒品之
    罪，應依毒品危害防制條例第23條第2 項之規定依法訴追依
    法處罰。從而，本件事證明確，被告犯行足堪認定，應依法
    論科。
三、核被告甲○○所為，係犯毒品危害防制條例第10條第1 項施
    用第一級毒品之罪。其持有第一級毒品海洛因之低度行為，
    為施用之高度行為吸收，不另論罪。被告前因施用毒品等案
    件，經臺灣高雄地方法院93年度訴字第1569號、94年度易字
    403 號、94年訴字1640號分別判處有期徒刑1 年、3 月、1
    年確定，於95年12月12日縮短刑期假釋出監並付保護管束，
    於96年2 月26日保護管束期滿未經撤銷假釋而執行完畢，有
    臺灣高等法院被告前案紀錄表在卷足憑，其受有期徒刑執行
    完畢後5 年內故意再犯本件有期徒刑以上之罪，為累犯，應
    依刑法第47條第1 項之規定，加重其刑。被告係因另案為警
    查獲，而於本件犯行未經偵查機關發覺前，即於警詢時向高
    雄縣政府警察局岡山分局橋頭分駐所承辦警員坦承本件犯行
    ，並同意接受尿送驗，而願接受裁判之事實，有被告警詢筆
    錄在卷可稽，堪認符合刑法第62條自首要件，而被告主動供
    出此部分之犯行，以利偵查，足見其已有悔意，爰依刑法第
    62條前段之規定，減輕其刑。被告同時有刑之加重及減輕事
    由，應依刑法第71條第1 項規定，先加後減。
四、原審認被告上開犯罪事證明確，而予依法論科，固非無見；
    惟查，被告符合刑法自首要件，並應依刑法第62條前段規定
    減輕其刑，原審未予認定自首及予以減輕其刑，容有違誤。
    被告上訴認原審量刑過重，而指摘原審判決不當，非無理由
    ，應由本院予以撤銷改判。爰審酌被告於前經強制戒治執行
    完畢釋放後，仍未能徹底戒絕毒品，已多次因施用毒品遭起
    訴判刑，仍再犯本件施用毒品罪，顯見其自制力不足，無法
    擺脫毒品，未能體悟施用毒品對自己、家人造成之傷害及社
    會之負擔，惟念所犯施用毒品罪乃屬戕害自身身心健康行為
    ，尚未對他人造成實害，其行為本身對社會所造成之危害並
    非直接，反社會性之程度應屬較低，且其犯後已坦認犯行等
    ，及其他一切情狀，量處如主文第2 項所示之刑，以示懲儆
    。
據上論結，應依刑事訴訟法第369 條第1 項前段、第364 條、第
273 條之1 第1 項、第299 條第1 項前段，毒品危害防制條例第
10條第1 項，刑法第11條前段、第47條第1 項、第62條前段，判
決如主文。
本案經檢察官李門騫到庭執行職務。
中    華    民    國    97    年    4     月    9     日
                  刑事第七庭  審判長法  官  莊飛宗
                                    法  官  孫啟強
                                    法  官  邱明弘
以上正本證明與原本無異。
如不服本判決應於收受本判決後10日內向本院提出上訴書狀，其
未敘述上訴理由者，並得於提起上訴後10日內向本院補提理由書
狀（均須按他造當事人之人數附繕本）「切勿逕送上級法院」。
中    華    民    國    97    年    4     月    9     日
                                    書記官  曾允志
附錄本案判決論罪科刑法條：
毒品危害防制條例第10條：
施用第一級毒品者，處6月以上5年以下有期徒刑。


司法院資訊處製作；財團法人民間司法改革基金會備份。
